臺灣桃園地方法院刑事判決
111年度交簡上字第141號
上  訴  人  
即  被  告  王宥心



上列上訴人即被告因公共危險案件，不服本院中華民國111年3月
23日所為110年度壢交簡字第1400號第一審刑事簡易判決（聲請
簡易判決處刑書案號：110年度偵字第14756號），提起上訴，本
院管轄第二審之合議庭判決如下：
    主  文
上訴駁回。
    事實及理由
一、本案經本院合議庭審理結果，認原審簡易判決以上訴人即被
    告王宥心所為係犯修正前刑法第185條之3第1項第1款之不能
    安全駕駛動力交通工具罪，判處被告有期徒刑參月，併科罰
    金新臺幣(下同)15,000元，有期徒刑如易科罰金，罰金如易
    服勞役，均以1,000元折算壹日，認事用法及量刑均無不當
    ，應予維持，除補充理由如下列「三、」所示，其餘均引用
    原審簡易判決記載之事實、證據及理由（如附件）。
二、被告上訴意旨略以：我沒有喝酒，是否是因為喝了甘草複合
    劑感冒藥，真的很難過，請還我一個清白等語。
三、經查：
　㈠被告固以前開情詞為辯，然參酌中央警察大學交通學系暨交
    通管理研究所教授蔡中志於「酒後駕駛對交通安全之影響」
    一文內容所載，呼氣酒精濃度達到0.25mg/L之飲酒量（純酒
    精CC數），為體重乘以0.8，再依該文所附「體重與呼氣酒
    精濃度達0.25mg/L飲酒量計算參考表」之研究結果所例示，
    體重為70公斤者，飲用酒精濃度百分之58之高粱酒96.5CC，
    其呼氣酒精濃度即會達於0.25mg/L，此有卷附「酒後駕駛對
    交通安全之影響」全文1份在卷可參。查蔡中志教授任教於
    中央警察大學交通學系暨交通管理研究所，是其本於學術專
    業所為前開研究之結果，自具相當可信度及參考價值，而上
    開文獻亦屬本院職務上知悉事項，而被告於本院審理時自陳
    案發時之體重為38公斤，是依前文所述，其必須飲用30.4CC
    之濃度百分之百之酒精數(計算式：38*0.8=30.4)，其呼氣
    酒精濃度始會達0.25mg/L。被告雖辯稱服用甘草複合劑感冒
    藥(正確藥名應為晟德複方甘草複合劑液)，然依其自陳其喝
    10CC之上開藥物，雖上開藥物含有酒精成分約8.64%~9.6%，
    此有衛生福利部食品藥物管理署函文在卷可考(見壢交簡卷
    第17頁)，然以最有利於被告，且以整數計算，將上開藥物
    之酒精成分以10%計算，10CC之上開藥物中，其中酒精成分
    亦僅有1CC，依前開說明，當無可能僅因服用此藥物而測得
    呼氣酒精濃度達0.25mg/L。
　㈡綜上，依上開說明，被告所辯不足為採，而原審判決核其認
    事用法俱無不當，被告依上情請求撤銷原判決，為無理由，
    應予駁回。
據上論斷，應依刑事訴訟法第455條之1第1項、第3項、第373條
、第368條，判決如主文。
本案經檢察官楊挺宏聲請簡易判決處刑，檢察官施婷婷到庭執行
職務。　　
中　　華　　民　　國　　111 　年　　10 　　月　　18 　日
                  刑事第七庭　審判長法　官　陳佳宏
　　　　　　　　　　　　　　　　　　法　官　黃弘宇
　　　　　　　　　　　　　　　　　　法　官　方楷烽
以上正本證明與原本無異。
不得上訴。
                                    書記官　詹右辰
中　　華　　民　　國　　111 　年　　10 　　月　　19　日
附件：
臺灣桃園地方法院刑事簡易判決
110年度壢交簡字第1400號
聲  請　人　臺灣桃園地方檢察署檢察官 
被　　　告　王宥心　女　(民國00年0月0日生)
　　　　　　　　　　身分證統一編號：Z000000000號
　　　　　　　　　　住○○市○○區○○○路00號
　　　　　　　　　　居桃園市○○區○○○街000號2樓
上列被告因公共危險案件，經檢察官聲請以簡易判決處刑（111
年度偵字第14756號），本院判決如下：
    主  文
王宥心犯吐氣所含酒精濃度達每公升零點二五毫克以上而駕駛動
力交通工具罪，處有期徒刑參月，併科罰金新臺幣壹萬伍仟元，
有期徒刑如易科罰金，罰金如易服勞役，均以新臺幣壹仟元折算
壹日。
    事實及理由
一、本件犯罪事實及證據，均引用檢察官聲請簡易判決處刑書之
    記載（如附件），且就證據及理由補充如下：「被告雖否認
    犯行且辯稱，案發當天上路前並未飲酒，只有服用天晟醫院
    開的甘草複合劑及吃了蘋果、水梨就騎車去上班了等語。查
    被告所稱服用甘草複合劑之正確藥名應為晟德複方甘草複合
    劑液，此有被告於天晟之處方藥袋在卷可參（見壢交簡卷第
    75頁），而晟德複方甘草複合劑液含有酒精成分為8.64%至9
    .6%，另有衛生福利部藥物管理署回函在卷可參（見壢交簡
    卷第17頁），被告於本院訊問時曾自陳，當天我所服用的晟
    德複方甘草複合劑液劑量是依照藥帶上所指示的10毫升等語
    （見壢交簡卷第92頁），經計算被告當日服用晟德複方甘草
    複合劑液所攝入之酒精含量僅有0.86毫升至0.96毫升，呼氣
    酒精濃度雖因個人體重及代謝能力不同而略有出入，然若以
    酒精濃度含量5%之啤酒為例，欲達到法定標準吐氣酒精濃度
    每公升0.25毫克，約需攝入1公升（即1000毫升）啤酒之數
    ，此乃本院職務上已知之事實，對比之下被告實際攝取之酒
    精數量僅1毫升，豈有可能僅因服用甘草複合劑便檢出高達
    每公升0.36毫克之數值，況且該酒測儀器尚有財團法人工業
    技術研究院之合格證書在卷可參（見壢交簡卷第99頁），可
    擔保酒測儀器之準確性，被告該次所測得之酒測值應無疑義
    。是被告雖以前詞置辯，然其所辯顯與客觀事證不符，尚難
    憑採」。
二、按行為後法律有變更者，適用行為時之法律。但行為後之法
    律有利於行為人者，適用最有利於行為人之法律，刑法第2
    條第1項定有明文。查刑法第185條之3第1項之不能安全駕駛
    罪於被告行為後之民國111年1月28日經總統公布修正，並自
    同年月30日施行，修正前刑法第185條之3第1項規定：「駕
    駛動力交通工具而有下列情形之一者，處二年以下有期徒刑
    ，得併科二十萬元以下罰金」，修正後則規定：「駕駛動力
    交通工具而有下列情形之一者，處三年以下有期徒刑，得併
    科三十萬元以下罰金」，經比較新舊法之結果，行為後之法
    律並未較有利於被告，是依刑法第2條第1項前段規定，本案
    應適用被告行為時即修正前之規定。核被告所為，係犯修正
    前刑法第185 條之3 第1 項第1 款之服用酒類不能安全駕駛
    動力交通工具而駕駛罪。
三、爰審酌被告明知酒精成分對人之意識能力會產生不良影響，
    飲酒後將導致對週遭事務之辨識及反應能力較平常狀況薄弱
    ，竟仍在飲酒後已不能安全駕駛情況下騎乘車輛進而與他人
    發生事故，顯然漠視公眾生命財產安全，所為誠屬不該，兼
    衡被告犯後否認犯行之犯後態度，另參酌其經濟狀況、教育
    程度、吐氣酒精濃度達每公升0.36毫克等一切情狀等一切情
    狀，量處如主文所示之刑，並諭知易科罰金及易服勞役之折
    算標準。
四、據上論斷，依刑事訴訟法第449 條第1 項前段、第3 項、第
    454 條第2 項，修正前刑法第185 條之3 第1 項第1 款，刑
    法第2條第1項前段、第41條第1 項前段、第42條第3 項前段
    ，刑法施行法第1 條之1第1 項，逕以簡易判決處刑如主文
    。
五、如不服本判決，應於判決送達之翌日起20日內，向本院提出
    上訴狀（應附繕本），上訴於本院合議庭。 
中　　華　　民　　國　　111 　年　　3 　　月　　23　　日
                  刑事第三庭  法　官　林莆晉
以上正本證明與原本無異。
如不服本判決，應於判決送達後20日內向本院提出上訴狀（應附
繕本）。
　　　　　　　　　　　　　　　書記官　王震惟　　　　　　
中　　華　　民　　國　　111 　年　　3 　　月　　25　　日
附錄本案論罪科刑法條
修正前中華民國刑法第185條之3
駕駛動力交通工具而有下列情形之一者，處二年以下有期徒刑，
得併科二十萬元以下罰金：
一、吐氣所含酒精濃度達每公升零點二五毫克或血液中酒精濃度
    達百分之零點零五以上。
二、有前款以外之其他情事足認服用酒類或其他相類之物，致不
    能安全駕駛。
三、服用毒品、麻醉藥品或其他相類之物，致不能安全駕駛。因
    而致人於死者，處三年以上十年以下有期徒刑；致重傷者，
    處一年以上七年以下有期徒刑。
曾犯本條或陸海空軍刑法第五十四條之罪，經有罪判決確定或經
緩起訴處分確定，於五年內再犯第一項之罪因而致人於死者，處
無期徒刑或五年以上有期徒刑；致重傷者，處三年以上十年以下
有期徒刑。
附件
臺灣桃園地方檢察署檢察官聲請簡易判決處刑書
                                    110年度偵字第14756號
　　被　　　告　王宥心　女　37歲（民國00年0月0日生）
　　　　　　　　　　　　住○○市○○區○○○路00號
　　　　　　　　　　　　居桃園市○○區○○○街000號2樓
　　　　　　　　　　　　國民身分證統一編號：Z000000000號
上列被告因公共危險案件，業經偵查終結，認為宜聲請以簡易判
決處刑，茲將犯罪事實及證據並所犯法條分敘如下：
　　　　犯罪事實
一、王宥心自民國110年1月30日上午7時33分許前某時許，在臺
    灣地區不詳地點飲用不詳酒類後，明知飲酒後已達不得駕駛
    動力交通工具之程度，仍基於酒後駕駛動力交通工具之犯意
    ，自該處騎乘車牌號碼000-000號普通重型機車離去。嗣於1
    10年1月30日上午7時33分許，行經桃園市中壢區中華路2段
    與中園路口時，不慎與葉昌義（受傷，業已和解，未據提出
    告訴）騎乘車牌號碼000-0000號普通重型機車發生碰撞，經
    警到場處理，並於同日上午7時45分測得王宥心吐氣酒精濃
    度為0.36毫克。
二、案經桃園市政府警察局中壢分局報告偵辦。
        證據並所犯法條
一、詢據被告王宥心矢口否認有何上開犯行，辯稱：伊沒有飲用
    酒類，不知為何酒測會有度數，幫伊酒測之警員也沒有聞到
    伊身上有酒味等語。然查，上揭犯罪事實，業據證人葉昌義
    於警詢中證述明確，復有道路交通事故現場圖、道路交通事
    故調查報告表(一)(二)、酒精測定紀錄表、桃園市政府警察
    局舉發違反道路交通管理事件通知單各1份、現場監視器錄
    影光碟1片及錄影擷取照片、現場及車損照片共33張在卷可
    稽，是被告所辯，尚難採信，其犯嫌洵堪認定。
二、核被告所為，係犯刑法第185條之3第1項第1款公共危險罪嫌
    。
三、依刑事訴訟法第451條第1項聲請逕以簡易判決處刑。
中　　華　　民　　國　 110　　年　　5 　　月　　21　　日
　　　　　　　　　　　　　檢　察　官　楊挺宏
本件證明與原本無異 
中    華    民    國   110    年     5    月    28    日
                          書  記  官  盧憲儀
附記事項：
本件係依刑事訴訟法簡易程式辦理，法院簡易庭得不傳喚被告、
輔佐人、告訴人、告發人等出庭即以簡易判決處刑；被告、被害
人、告訴人等對告訴乃論案件如已達成民事和解而要撤回告訴或
對非告訴乃論案件認有受傳喚到庭陳述意見之必要時，請即另以
書狀向簡易法庭陳述或請求傳訊。
所犯法條：
中華民國刑法第185條之3
駕駛動力交通工具而有下列情形之一者，處2年以下有期徒刑，
得併科20萬元以下罰金：
一、吐氣所含酒精濃度達每公升零點二五毫克或血液中酒精濃度
    達百分之零點零五以上。
二、有前款以外之其他情事足認服用酒類或其他相類之物，致不
    能安全駕駛。
三、服用毒品、麻醉藥品或其他相類之物，致不能安全駕駛。
因而致人於死者，處3年以上10年以下有期徒刑；致重傷者，處 
1年以上7年以下有期徒刑。
曾犯本條或陸海空軍刑法第54條之罪，經有罪判決確定或經緩起
訴處分確定，於五年內再犯第1項之罪因而致人於死者，處無期
徒刑或5年以上有期徒刑；致重傷者，處3年以上10年以下有期徒
刑。